【裁判字號】    89,易,400
【裁判日期】    890525
【裁判案由】    違反毒品危害防制條例
【裁判全文】
臺灣新竹地方法院刑事判決                          八十九年度易字第四號
    公  訴  人  臺灣新竹地方法院檢察署檢察官
    被      告  乙○○
右列被告因違反毒品危害防制條例案件，經檢察官聲請簡易判決處刑（八十八年度毒
偵字第六八六號），本院改依通常訴訟程序審理，判決如左︰
    主  文
乙○○共同持有第二級毒品，處拘役伍拾日，如易科罰金，以佰元折算壹日。扣案
之第二級毒品安非他命淨重壹點捌玖公克、塑膠袋伍個內殘餘之安非他命（量微無法
秤重）及專供施用第二級毒品安非他命所用之玻璃吸食器壹組、玻璃頭個，均沒收
銷燬。
    事  實
一、乙○○與甲○○（業經檢察官執行觀察勒戒後，不起訴處分確定）基於犯意之聯
    絡，於民國八十八年十月十九日，在新竹市○○路○段六○一號「雷霆檳榔攤」
    內，共同持有甲○○所有、藏置於乙○○皮包內之第二級毒品安非他命淨重一點
    八九公克及專供施用第二級毒品安非他命所用之玻璃吸食器一組、玻璃頭三個，
    嗣於同日下午七時三十分許，為警查獲，並扣得第二級毒品安非他命淨重一點八
    九公克、專供施用第二級毒品安非他命所用之玻璃吸食器一組、玻璃頭三個，及
    沾有安非他命之塑膠袋五個等物。
二、案經新竹市警察局第二分局報請臺灣新竹地方法院檢察署檢察官聲請簡易判決處
    刑。
    理  由
一、訊據被告乙○○固坦承於右揭時地為警查獲安非他命、吸食器一組、玻璃頭三個
    等物之事實，惟矢口否認有持有毒品、專供施用毒品所用之器具等犯行，辯稱：
    是甲○○將該物放至伊皮包內。伊並不知情云云。經查：
  （一）被告業於警訊中自承：該安非他命係伊男友甲○○所有，而寄放在伊身上，
        ：：因該安非他命是甲○○平時自己在吸食用的，因方便帶所以放在伊皮包
        內等語，參以前開安非他命、吸食器一組、玻璃頭三個，確係在被告所有皮
        包內查獲，是認被告持有之情，堪予認定。至被告於本院否認警訊所述，空
        言翻異前詞而否認犯行，為其無法提出具體事證供本院查證，且查無其他證
        據足認警訊筆錄之不可憑信性，是認被告事後翻異前詞，顯係事後飾卸之詞
        ，無足採信。
（二）而扣案之結晶物經送驗結果，確係第二級毒品安非他命，淨重一點八九公克
        ，有法務部調查局出具之00000000號檢驗通知書附卷可稽，另扣案
        之自製吸食器一組，係以玻璃藥品罐外接吸管一支、吸頭一個，及外接所用
        之玻璃頭三個，均應屬專供施用安非他命所用之器具，亦據本院調取勘驗屬
        實，有勘驗筆錄、照片二幀在卷可憑。
  （三）佐以被告供承：該扣案物係甲○○所有一節，核與甲○○供述相符，堪信為
        真，是認被告與甲○○間對於持有第二級毒品安非他命、專供施用毒品所用
        之吸食器、玻璃頭等犯行，具有犯意聯絡及行為分擔，至為明顯。
    本案事證已臻明確，被告上開犯行應堪認定，自應依法予以論罪科刑。
二、核被告所為，係犯毒品危害防制條例第十一條第二項之持有第二級毒品罪、同條
    例第十一條第三項之持有專供施用毒品之器具罪。被告與甲○○間具有犯意聯絡
    及行為分擔，為共同正犯。被告同時持有安非他命、吸食器一組、玻璃頭三個之
    行為，係以一行為觸犯持有第二級毒品罪及持有專供施用毒品之器具罪，為想像
    競合犯，依刑法第五十五條之規定，應從重之持有第二級毒品罪處斷。公訴意旨
    認漏未論及被告持有專供施用毒品之器具罪部分，因與起訴之持有第二級毒品罪
    間，有想像競合犯之裁判上一罪關係，自為起訴效力所及，本院應一併審酌，附
    此敘明。爰審酌被告持有第二級毒品安非他命之數量、方式，暨念及被告無施用
    毒品前科，為警查獲時經採尿送驗結果，亦呈安非他命陰性反應，有臺灣高等法
    院被告全國前案紀錄表、新竹市衛生局於八十八年十月二十二日出具之竹市衛六
    字第一四三六六號不法藥物尿液初步篩檢報告表在卷足按，因其與甲○○為男女
    朋友關係，基於情誼而保管持有甲○○所施用之毒品、吸食器、玻璃頭等物之情
    ，及其犯後態度等一切情狀，量處如主文所示之刑，並諭知易科罰金之折算標準
    。
三、扣案之第二級毒品安非他命淨重一點八九公克、塑膠袋內殘餘之安非他命（量微
    無法秤重）及專供施用第二級毒品安非他命所用之玻璃吸食器一組、玻璃頭三個
    ，應依毒品危害防制條例第十八條第一項前段之規定，均宣告沒收銷燬。
據上論斷，應依刑事訴訟法第四百五十二條、第二百九十九條第一項前段，毒品危害
防制條例第十一條第二項、第三項、第十八條第一項前段，刑法第十一條前段、第二
十八條、第五十五條、第四十一條，罰金罰鍰提高標準條例第二條，判決如主文。
本案經檢察官黃仁宏到庭執行職務。
中      華      民      國    八十九    年      五      月    二十五    日
                                    臺灣新竹地方法院刑事第一庭
                                        法  官    黃  美  文
右正本證明與原本無異。
如不服本判決，應於判決送達後十日內向本院提出上訴狀( 應附繕本 )，上訴於
臺灣高等法院。
                                        書記官    饒  興  蘭
中      華      民      國    八十九    年      五      月    二十五    日
附錄：
毒品危害防制條例第十一條第二、三項
持有第二級毒品者，處二年以下有期徒刑、拘役或新臺幣三萬元以下罰金。
持有專供製造或施用毒品之器具者，處一年以下有期徒刑、拘役或新臺幣一萬元以下
罰金。


司法院資訊處製作；財團法人民間司法改革基金會備份。
